臺灣高等法院刑事判決
109年度上訴字第3217號
上  訴  人  
即  被  告  游東龍




上列上訴人即被告因毒品危害防制條例案件，不服臺灣新竹地方
法院109年度訴字第249號，中華民國109年6月12日第一審判決（
起訴案號：臺灣新竹地方檢察署109年度毒偵字第136號），提起
上訴，本院判決如下：
    主  文
上訴駁回。
    理  由
一、按依協商程序所為之科刑判決，不得上訴，但有刑事訴訟法
    第455條之4第1項第1款（於法院協商訊問程序終結前，被告
    撤銷協商之合意或檢察官撤回協商程序之聲請者）、第2款
    （被告協商之意思非出於自由意志者）、第4款（被告所犯
    之罪非同法第455條之2第1項所定得以聲請協商判決者）、
    第6款（被告有其他較重之裁判上一罪之犯罪事實者）、第7
     款（法院認應諭知免刑或免訴、不受理者）所定情形之一
    ，或協商判決違反同條第2項（法院應於協商合意範圍內為
    判決；法院為協商判決所科之刑，以宣告緩刑、2年以下有
    期徒刑、拘役或罰金為限）之規定者，不在此限；又按協商
    判決之上訴，除有特別規定外，準用刑事訴訟法第三編（上
    訴）第一章（通則）及第二章（第二審）之規定；第二審法
    院認為上訴有刑事訴訟法第362條前段之情形（不合法律上
    程式或法律上不應准許或其上訴權已經喪失）者，應以判決
    駁回之，並得不經言詞辯論為之，刑事訴訟法第455條之10
    第1項、第455條之11第1項、第367條前段、第372條分別定
    有明文。
二、上訴意旨略以：上訴人即被告(下稱被告)所犯施用第二級毒
    品判處有期徒刑7月，不得易科罰金，似乎非被告心中希望
    之有期徒刑6月，得易科罰金，此部分被告與檢察官合意之
    結果，理應一致，待被告收悉判決，針對施用第二級毒品部
    分判刑超過合意範圍，請釐清被告協商合意，予以確切之刑
    期等語。　　
三、經查，被告因犯毒品危害防制條例第10條第1項施用第一級
    毒品及同條第2項施用第二級毒品罪，於原審民國109年4月2
    9日準備程序時坦承不諱，經檢察官聲請進行協商程序，檢
    察官、被告進行協商後，被告表示同意檢察官求處之刑度，
    即針對被告施用第一級毒品部分，累犯，願受有期徒刑8月
    ，另就被告施用第二級毒品部分，累犯，願受有期徒刑7月
    之宣告；合併應執行有期徒刑1年等情（原審卷第116頁），
    並就法官詢其「與檢察官達成協商合意是否出於自由意志？
    」，被告當庭表示「是的」(原審卷第117頁)，堪認被告自
    承其係出於自由意志達成協商合意屬實。原審並依法當庭告
    知被告認罪之罪名，及「一、如適用協商程序判決，被告喪
    失受法院依通常程序公開審判之權利、保持緘默之權利、與
    證人對質或詰問證人之權利。二、依協商程序而為協商判決
    除有刑事訴訟法第455條之4第1項第1款、第2款、第4款、第
    6款、第7款、同條第2項所定情形外，不得上訴」等旨，並
    經被告表示瞭解原審所告知之事項，均據被告於筆錄內簽名
    確認無訛，原審因而依協商結果為判決，有臺灣新竹地方檢
    察署檢察官協商判決聲請書、原審準備程序筆錄、協商程序
    筆錄各1份（原審卷第111、116、117頁）在卷可稽，其中被
    告所指針對施用第二級毒品部分之刑度當庭協商之刑期即為
    有期徒刑7月，與宣判結果為有期徒刑7月相符。是以，原審
    既係依認罪協商程序而為判決，且原判決查無刑事訴訟法第
    455條之4第1項第1款、第2款、第4款、第6款、第7款所定情
    形之一，或協商判決違反同條第2項之規定，依上開規定，
    本案即屬不得上訴。被告執前詞上訴，核非刑事訴訟法第45
    5條之10第1項但書所列得上訴情形，揆諸前揭說明，被告上
    訴顯不合法律上之程式，應予駁回，並不經言詞辯論為之。
    　　
據上論斷，應依刑事訴訟法第455條之11第1項、第367條前段、
第372條，判決如主文。
中　　華　　民　　國　　109 　年　　9 　　月　　8 　　日
                  刑事第三庭    審判長法　官  張惠立
                                      法　官  張江澤
                                      法　官  劉兆菊
以上正本證明與原本無異。
施用第二級毒品部份不得上訴。
施用第一級毒品部份，如不服本判決，應於收受送達後20日內向
本院提出上訴書狀，其未敘述上訴之理由者並得於提起上訴後20
日內向本院補提理由書（均須按他造當事人之人數附繕本）「切
勿逕送上級法院」。
                                      書記官  陳佳微
中　　華　　民　　國　　109 　年　　9 　　月　　8 　　日
附錄：本案論罪科刑法條全文
毒品危害防制條例第10條
施用第一級毒品者，處6月以上5年以下有期徒刑。
施用第二級毒品者，處3年以下有期徒刑。